【裁判字號】    92,易,1562
【裁判日期】    920910
【裁判案由】    傷害
【裁判全文】
臺灣高雄地方法院刑事判決                        九十二年度易字第一五六二號
    公  訴  人  臺灣高雄地方法院檢察署檢察官
    被      告  乙○○
    選任辯護人  李三賢律師
右被告因傷害案件，經檢察官提起公訴（九十一年度偵字第一○○四一號），本院判
決如左：
    主  文
乙○○傷害人之身體，處罰金肆仟元，如易服勞役，以佰元折算壹日。
    事  實
一、緣乙○○之妻丙○○於民國九十一年四月十一日二十二時二十分許，駕駛車牌號
    碼Ｅ四─八六六七號自小客車，由東向西行駛於國道十號高速公路（公訴人誤載
    為由北向南行駛於中山高速公路），迨自高雄市○○路出口下交流道時，適前方
    有丁○○駕駛車牌號碼ＺＨ－三九八五號之自小客車搭載其妻甲○○，亦沿國道
    十號高速公路由東向西欲由上開出口處下交流道，丙○○乃從後超越丁○○所駕
    駛之上開自小客車，致丁○○之車輛煞車不及撞擊至丙○○所駕之上開自小客車
    左後方保險桿後，二車均停駛於高雄市○○區○○路與大中二路之交岔口，丙○○遂與丁○○發生爭執，丙○○並以行動電話聯絡乙○○及其妹楊舒雯等人趕赴
    現場。嗣乙○○與友人洪偉智、楊舒雯與楊婉鑫、賴淑娟（丙○○、甲○○、丁○○、洪偉智、楊舒雯、楊婉鑫、賴淑娟等人，均另經檢察官為不起訴處分）分
    別到達現場，乙○○與丁○○亦因車禍事故而起衝突，乙○○竟獨自基於傷害人
    身體之犯意，徒手毆打丁○○，致丁○○受有頭部外傷、顏面擦傷、前胸、左上
    背部及右下背部挫傷、左手擦傷等傷害。
二、案經丁○○、甲○○訴由臺灣高雄地方法院檢察署檢察官偵查起訴。
    理  由
一、訊據被告乙○○對於右揭時、地徒手毆打告訴人丁○○致傷之事實，迭於警詢、
    偵查中及本院審理時，均坦承不諱，核與告訴人丁○○指訴遭被告毆打之情節、
    證人丙○○、洪偉智於警詢，及證人即當時至現場處理之警員戊○○於本院均證
    稱被告毆打告訴人丁○○之情節，大致相符，復有高雄榮民總醫院九十一年四月
    十二日之診斷證明書一紙附卷可稽，足見被告上開自白核與事實相符，堪可採信
    。綜上所述，本件事證明確，被告犯行，洵堪認定。
二、核被告乙○○所為，係犯刑法第二百七十七條第一項之普通傷害罪。爰審酌被告
    與告訴人因車禍事故之爭執，即動手毆打告訴人丁○○，法紀觀念薄弱，惟念其
    未有前科紀錄，有臺灣高等法院被告全國前案紀錄表可憑，素行良好，且犯後坦
    承犯行，及告訴人所受傷勢尚非重等一切情狀，量處如主文所示之刑，併諭知易
    服勞役之折算標準，以資懲儆。
三、公訴意旨另以：被告乙○○毆打丁○○時，甲○○見狀，乃向前迴護丁○○，被
    告竟亦基於傷害人身體之概括犯意，與甲○○發生拉扯，致甲○○受有頭部外傷
    、雙側前臂瘀傷、背部擦傷及多處挫傷等傷害，因認被告尚涉犯刑法第二百七十
    七條第一項之連續傷害罪嫌等語。按犯罪事實應依證據認定之，無證據不得推定
    其犯罪事實；又不能證明被告犯罪，應諭知無罪之判決，刑事訴訟法第一百五十
    四條及第三百零一條分別定有明文。又證據資料在經驗科學上或論理法則上尚有
    對被告較為有利之存疑，而無從依其他客觀方法排除此項合理之可疑，即不得以
    此資料作為斷罪之基礎，且刑事訴訟制度受「倘有懷疑，則從被告之利益為解釋
    」、「被告應被推定為無罪」之原則所支配，故得為訴訟上之證明者，無論為直
    接或間接證據，須客觀上於一般人均不致有所懷疑而達於確信之程度者，始可據
    為有罪之認定，倘其證明尚未達於「確信」之程度，而有合理可疑存在時，即難
    據以為被告不利認定，換言之，在法律判斷上，即不能為被告有罪之認定。再告
    訴人之告訴，係以被告受刑事訴追為目的，是其陳述是否與事實相符，仍應調查
    其他證據以資審認（最高法院五十三年台上字第二七五○號、四十年台上字第八
    十六號、五十二年台上一三○○判例參照）。本件公訴意旨認被告涉犯傷害告訴
    人甲○○之罪嫌，係以告訴人甲○○之指訴、傷單，核與證人丙○○證稱甲○○
    之受傷可能是在拉扯所致等，為主要論據。惟訊據被告堅詞否認有何傷害告訴人
    甲○○之犯行，辯稱：甲○○是否被其他人打，伊不知道，但伊確未打甲○○等
    語。經查：（一）告訴人甲○○於警詢時指稱：「她先生（被告）到場，不分青
    紅皂白，就動手用拳頭毆打我先生（丁○○）一拳，當時警察到場處理，再一會
    兒就看到一部計程車到現場，下來七、八名年輕人，而他們七、八名就開始拳打
    腳踢我先生，我先生被壓倒在地上，連我要上前制止都被拳腳相向，好像要置我
    於死地一樣」等語，於偵查中亦指述：「後來他們一群人過來打我先生，我就阻
    擋他們打我先生」、「（問：你如何確定每個人都打你？）我有看到每人」等語
    ，足見告訴人於警詢時指稱有「七、八名」年輕人自「一部」計程車下車，參與
    毆打告訴人丁○○及其本人乙節，顯與計程車至多僅能搭四名乘客之常情有違，
    已有可疑；又告訴人甲○○於警詢及偵查中，均僅指稱係遭「一群人」毆打，並
    無具體指明係被告將其毆打成傷，是尚難僅憑告訴人甲○○之指訴，逕認被告有
    毆打告訴人甲○○之事實；（二）告訴人受有頭部外傷、雙側前臂瘀傷、背部擦
    多處挫傷等傷害，固有九十一年四月十二日之高雄榮民總醫院診斷證明書可憑，
    惟告訴人甲○○於本院審理時指稱：「（問：被告有打你？）我去要抱住我先生
    ，有一群人徒手打在我身上」、「（問：如何確定被告也有打你？）我確實看到
    被告打到我的背部，被告打我先生時，我有過去抱住我先生，我確實有被打，但
    我無法確定被告確實有打我，只是認為，被告當時在場，打得很兇，我認為他可
    能也有打我」等語，衡情，告訴人甲○○既自承於遭毆打時，背對著被告及其所
    陳稱之「一群人」，而非正面目擊被何人毆打之情狀，則其於本院審理時陳稱「
    但我無法確定被告確實有打我」等語，顯較可採，是不能僅依告訴人甲○○顯屬
    個人臆測之指訴，即認被告有毆打告訴人甲○○之犯行；（三）參以證人戊○○
    於偵查中證稱：「（問：乙○○有無打丁○○的太太？）我沒看到」、「（問：
    甲○○及丙○○做什麼？）丙○○跟他先生說完話後，好像要昏倒的樣子，甲○○我看到的時候是站在旁邊」等語，及於本院證稱：「（問：現場有無聽說誰受
    傷？）現場丁○○、丙○○有受傷。我們當時不知道甲○○有無受傷」、「（問
    ：有無看到甲○○被打或身上有傷？）沒有看到她被打」等語，亦無法證明被告
    確有毆打告訴人甲○○或與告訴人甲○○有何拉扯之行為。（四）綜上，告訴人
    甲○○之指訴顯有上開瑕疵及不明確性，不能作為認定被告有罪之唯一證據。此
    外，本院復查無其他積極證據，足資證明被告有何公訴人所指傷害告訴人甲○○
    之犯行，不能證明被告此部分之犯罪，本應為被告無罪判決之諭知，惟公訴人認
    被告此部分之犯行，與前開經本院論罪科刑部分，有連續犯之裁判上一罪關係，
    本院爰不另為無罪之諭知，附此敘明。
據上論斷，應依刑事訴訟法第二百九十九條第一項前段，刑法第二百七十七條第一項
、第四十二條第二項，罰金罰鍰提高標準條例第一條前段、第二條，判決如主文。
本案經檢察官高嘉惠到庭執行職務。
傷及
中      華      民      國    九十二    年      九      月      十      日
                                    臺灣高雄地方法院刑事第二庭
                                        審判長法  官  莊崑山
                                              法  官  林靜梅
                                              法  官  曾鴻文
右正本證明與原本無異。
如不服本判決，應於判決送達後十日內，向本院提出上訴狀。
                                              書記官    王高山
中    華    民    國      九十二      年      九      月      十六      日
附錄論罪科刑法條：
刑法第二百七十七條第一項


司法院資訊處製作；財團法人民間司法改革基金會備份。
